【裁判字號】    99,交易,714
【裁判日期】    991013
【裁判案由】    公共危險
【裁判全文】
臺灣臺中地方法院刑事判決             99年度交易字第714號
公  訴  人  臺灣臺中地方法院檢察署檢察官
被      告  乙○○
上列被告因公共危險案件，經檢察官提起公訴（99年度偵字第
18915 號），本院判決如下：
    主    文
乙○○犯不能安全駕駛動力交通工具罪，累犯，處有期徒刑參月
，如易科罰金，以新臺幣壹仟元折算壹日。
    事  實
一、乙○○前因過失致死、酒醉駕車公共危險等案件，經臺灣苗
    栗地方法院以96年度交易字第49號判決科處有期徒刑6 月、
    拘役59日確定，嗣因符合中華民國九十六年罪犯減刑條例之
    規定，減其刑期二分之一，甫於民國96年12月13日易科罰金
    執行完畢。詎仍不知悔改，明知服用酒類致不能安全駕駛時
    ，即不得駕駛動力交通工具，竟於99年8 月4 日晚間11時許
    至翌日凌晨0 時許止，在臺中縣太平市某處便利商店前，飲
    用罐裝啤酒2 、3 罐後，已達於反應較慢、感覺減低、思考
    改變、個性行為改變、步態不穩、噁心嘔吐、精神混惑不清
    晰並影響駕駛而不能安全駕駛動力交通工具之狀態，仍於凌
    晨0 時10分許駕駛動力交通工具即車牌號碼JGE-143 號重型
    機車行駛欲往大度山大都會公園看夜景，而於凌晨1 時10分
    許，行經臺中市○○區○○路與遊園北路交岔路口時，因行
    車左右搖晃為警攔查，經警對其測試呼氣呼氣所含酒精濃度
    每公升0.87毫克，始知悉上情。
二、案經臺中市警察局第六分局報請臺灣臺中地方法院檢察署檢
    察官偵查起訴。
    理    由
一、按被告以外之人於審判外之言詞或書面陳述，除法律有規定
    者外，不得作為證據；被告以外之人於審判外之陳述，雖不
    符刑事訴訟法第159 條之1 至同條之4 之規定，而經當事人
    於審判程序同意作為證據，法院審酌該言詞陳述或書面陳述
    作成時之情況，認為適當者，亦得為證據。當事人、代理人
    或辯護人於法院調查證據時，知有刑事訴訟法第159 條第1
    項不得為證據之情形，而未於言詞辯論終結前聲明異議者，
    視為有前項之同意，刑事訴訟法第159 條第1 項、第159 條
    之5 分別定有明文。查本判決所引用之各項據以認定事實證
    據，其中屬傳聞性質者，被告及公訴人於本院言詞辯論終結
    前，均不爭執而未曾聲明異議，本院審酌該言詞陳述作成時
    之情況，並無出於任意性或不正取供，或違法或不當情事，
    且客觀上亦無不可信之情況，堪認為適當，揆諸前開說明，
    依法均有證據能力，合先敘明。
二、上開事實，業據被告本院審理中坦承不諱（見本院卷第11及
    13頁反面），並有酒精濃度測試值紙、汽（機）車駕駛人酒
    後生理協調平衡檢測紀錄表、舉發違反道路交通管理事件通
    知單及現場圖各1 份在卷可稽（見警卷第7 、9 、11、14頁
    ）；且按刑法第185 條之3 規定所謂「不能安全駕駛」，乃
    抽象危險犯，並不以發生具體危險為必要，對於呼氣酒精濃
    度已達每公升0.55毫克（0.55 MG\L ）以上，肇事率為一般
    正常人之10倍，認為已達不能安全駕車之標準，此業經法務
    部88年5 月18日以法88檢字第001669號函告週知，應為絕對
    不能安全駕駛動力交通工具。又按當人飲酒後，若以呼氣酒
    精濃度測試器測得之呼氣濃度達到每公升0.5 毫克時，反應
    較慢，感覺減低，將影響駕駛；達到每公升0.75毫克時，思
    考與個性行為均會改變；達到每公升1.0 毫克時，步態不穩
    ，噁心嘔吐，精神混惑不清晰，業據行政院國軍退除役官兵
    輔導委員會臺北榮民總醫院以88年8 月5 日北總內字第26
     868號函示明確。而本件被告為警查獲時，其呼氣所含酒精
    濃度分別為每公升0.87毫克，顯高於前揭標準值，其發生肇
    事之危險性，亦高出一般人，依前揭說明，被告顯已因飲酒
    而不能安全駕駛動力交通工具無疑。是被告自白核與事實相
    符，應堪採信。本案事證明確，被告犯行，應堪認定。
三、核被告乙○○所為，係犯刑法第185 條之3 之之服用酒類不
    能安全駕駛動力交通工具而駕駛罪。又被告因過失致死、酒
    醉駕車公共危險等案件，經臺灣苗栗地方法院以96年度交易
    字第49號判決科處有期徒刑6 月、拘役59日確定，嗣因符合
    中華民國九十六年罪犯減刑條例之規定，減其刑期二分之一
    ，甫於96年12月13日易科罰金執行完畢等情，有臺灣高等法
    院被告前案記錄表1 份在卷可稽，其於有期徒刑執行完畢後
    5 年內，故意再犯本案最重本刑為有期徒刑以上之罪，為累
    犯，應依刑法第47條第1 項之規定加重其刑。爰審酌被告前
    有酒醉駕車公共危險及過失致死前科，且明知飲用酒後對於
    發生道路交通事故之機率，較未飲酒者為高，而於飲酒後吐
    氣所含酒精濃度高達每公升0.87毫克之酒醉狀態下，駕駛車
    輛在市區道路行駛，嚴重侵害道路交通往來安全，惡性非輕
    ，及被告犯罪後於本院審理中坦承犯行，尚知悔悟等一切情
    狀，量處如主文所示之刑，並衡以被告之智識、能力、家庭
    狀況等情（此見警卷調查筆錄受詢問人欄及卷附戶口名簿等
    即明），諭知以1, 000元折算1 日之易科罰金折算標準，以
    示懲儆。
據上論斷，應依刑事訴訟法第284 條之1 、第299 條第1 項前段
，刑法第185 條之3 、第41條第1 項前段，刑法施行法第1 條之
1 第1 項、第2 項但書段，判決如主文。
本案經檢察官甲○○到庭執行職務。
中    華    民    國    99    年    10    月    13    日
                 刑事第十一庭   法  官  廖純卿
以上正本證明與原本無異。
如不服本判決應於收受判決後10日內向本院提出上訴書狀，並應
敘述具體理由；其未敘述上訴理由者，應於上訴期間屆滿後20日
內向本院補提理由書（均須按他造當事人之人數附繕本）「切勿
逕送上級法院」。
                                書記官  柳寶倫
中    華    民    國    99    年    10    月    13    日
附錄論罪科刑法條：
中華民國刑法第185條之3
服用毒品、麻醉藥品、酒類或其他相類之物，不能安全駕駛動力
交通工具而駕駛者，處1 年以下有期徒刑、拘役或3 萬元以下罰
金。

司法院資訊處製作；財團法人民間司法改革基金會備份。
